# 股东债转股

提问人：ghlsyf 时间：2017-01-03 12:15:07
陈版，企业在成立时未实缴注册资本，成立初期以股东借款的形式注入资金，现在股东想把对公司的借款转为实收资本，这项经济活动的实质是否为债转股？

回答人：chenyiwei
理论上此时的股东贷款转为股权是可以考虑的，但要确保符合《公司注册资本登记管理规定（ 2014 年修订）》（国家工商行政管理总局令第 64 号）第七条规定的可转为股权的情形。如果当初股东借款投入时没有正规的借款协议，则不能认可为债转股。